# 求助陈版-持有待售

提问人：zjsshine 时间：2019-01-03 15:38:08
陈版您好，有个交易想请教下：
公司准备出售海外子公司， 2018 年 12 月 31 日和收购方签署了股权转让备忘录，其中规定了价格、标的、付款时间、预计的交易时间为 2019 年 3 月 31 日，没有提及违约条款。
在备忘录的 “Legal effect” 中描述到：备忘录的条款对双方具有约束力（Binding on the parties），但是双方同意并确认进一步的以确定详细的而明确的交易条款是必要的，在签署相关协议时，应当充分基于被备忘录中涉及的经济和商业交易原则，确保最终的协议与本备忘录之间不存在重大的变动。
我们在考虑针对该交易，是否需要将对应的被出售子公司整体作为 “持有待售” 资产核算。
我们翻阅了准则，主要需要从下面 2 个条件去判断是否满足转入持有待售资产条件：
（一）根据类似交易中出售此类资产或处置组的惯例，在当前状况下即可立即出售；
（二）出售极可能发生，即企业已经就一项出售计划作出决议且获得确定的购买承诺，预计出售将在一年内完成。有关规定要求企业相关权力机构或者监管部门批准后方可出售的，应当已经获得批准。
确定的购买承诺，是指企业与其他方签订的具有法律约束力的购买协议，该协议包含交易价格、时间和足够严厉的违约惩罚等重要条款，使协议出现重大调整或者撤销的可能性极小。
由于双方目前仅签署了备忘录这样的文件，我们是否可以认为上述 2 个条件已经满足，还是一定要签署了转让协议才算？
谢谢！

回答人：chenyiwei
在中国企业会计准则下，一定要签订正式的转让协议，将备忘录中确立的原则予以细化，并明确足够严厉的违约责任条款，导致该交易事实上不可能撤销。在目前情况下，只是双方有交易意向，具体条款和违约责任都未确定，不具有可操作性，故认为不满足持有待售条件。

提问人：kaxo 时间：2019-01-04 10:44:24
陈版，有么有微信群啥的

回答人：chenyiwei
抱歉，没有。